臺灣板橋地方法院交通事件裁定　　　 100年度交聲字第2393號
原處分機關　交通部公路總局臺北區監理所板橋監理站
異　議　人
即受處分人　楊耀東
上列異議人即受處分人因違反道路交通管理處罰條例案件，對於
交通部公路總局臺北區監理所板橋監理站於民國100 年7 月7 日
所為之板監裁字第裁41-1AF893418號裁決處分，聲明異議，本院
裁定如下：
    主  文
異議駁回。
    理  由
一、原處分意旨略以：異議人即受處分人楊耀東所有之車牌號碼
    ALH-366 號重型機車，於民國100 年5 月23日10時51分許，
    在臺北市○○○路○ 段250 號前，因有「在設有禁止停車標
    線之處所停車」之違規事實，為臺北市停車管理工程處交通
    助理員拍照採證後，填製北市交停字第1AF893418 號舉發違
    反道路交通管理事件通知單逕行舉發。嗣經異議人申訴，原
    處分機關函查結果，認異議人確有前述之違規事由，爰依道
    路交通管理處罰條例第56條第1 項第4 款及違反道路交通管
    理事件統一裁罰基準表規定，對受處分人裁處罰鍰新臺幣（
    下同）600 元。
二、聲明異議意旨略以：伊退休後迫於生計，只得以送快遞維生
    。伊於100 年5 月23日在臺北市○○○路○ 段250 號巷口劃
    黃線處暫停5 分鐘，就被開單處罰，伊感到非常不公平。忠
    孝東路4 段停車極為困難，往往找了好久都還找不到停車位
    ，為何主管機關不多設幾個停車處所，這根本就是「官逼民
    反」、「誘人犯罪」；又伊係規規矩矩將車停在巷內，且旁
    邊也停了數輛機車，大家都以為暫停一下沒關係，沒想到才
    5 分鐘，就被貼單處罰，是否舉發人員埋伏附近，等倒楣鬼
    上鉤？古人有云：「不告而殺，謂之虐」，處罰前應規勸違
    規者改正，不聽勸仍執意為之，再為處罰，這樣被罰者也心
    甘情願，偷偷摸摸的處罰是極為卑劣的；再既不准停車，為
    何不劃紅線？劃黃線是否設「陷阱」誘人掉入？為此不服，
    爰依法聲明異議云云。
三、按黃實線設於路側者，用以禁止停車；設有禁止停車標誌、
    標線之處所不得停車，道路交通標誌標線號誌設置規則第14
    9 條第1 項第1 款第4 目前段，道路交通安全規則第112 條
    第1 項第4 款分別定有明文。又按汽車駕駛人停車時，在設
    有禁止停車標誌、標線之處所停車者，處600 元以上1,200
    元以下罰鍰，道路交通管理處罰條例第56條第1 項第4 款亦
    規定甚明。
四、經查：
  (一)異議人即受處分人楊耀東所有之車牌號碼ALH-366 號重型機
    車，於100 年5 月23日10時51分許，在臺北市○○○路○ 段
    250 號前，因有「在設有禁止停車標線之處所停車（黃線停
    車）」之違規，為交通助理員掣單逕行舉發等情，有臺北市
    停車管理工程處100 年6 月7 日北市停管字第10032868400
    號函1 紙、臺北市政府交通局北市交停字第1AF893418 號舉
    發違反道路交通管理事件通知單通知聯影本1 紙暨採證照片
    影本1 張在卷可稽，而異議人於聲明異議狀內亦自承其車輛
    係停放於劃黃線處，是異議人所有之前開重型機車於前揭時
    、地，確有「在設有禁止停車標線之處所停車」之違規事實
    ，洵堪認定。
  (二)至異議人雖以前詞置辯，惟查：道路主管機關有得於法令授
    權範圍內，基於權責對於各項行政措施包括道路設計、交通
    號誌、標誌、標線之設置與更動等事項，為具體裁量、規劃
    ，俾達到道路使用效能、維持交通秩序及保障道路使用人往
    來便利與安全之行政目的，且隨時檢討，適時加以修正之權
    限，本院基於權力分立之機制權責實無審認及置喙之餘地，
    是本件異議人果認「臺北市○○○路停車處所設置不足」、
    「舉發違規地點應劃設紅線而非黃線」，宜依循相關行政程
    序向有關行政機關反應以尋求改正衡平之方法，實無主張「
    因停車處所不足或標線設置不當致伊不得已違規」以求免責
    之理。另交通助理員之舉發決定是否適當，事屬行政機關之
    固有權限，除有重大瑕疵或違法之情形外，亦非本院所得置
    喙，而本件異議人確有黃線停車之違規行為，已如前述，交
    通助理員據以舉發，並無何違法情事或明顯瑕疵可指，依上
    開說明，本院尚無審查其妥當性之餘地，自難據此作出有利
    異議人之認定。
五、綜上所述，本件異議人前開違規事實，事證明確，原處分機
    關依道路交通管理處罰條例第56條第1 項第4 款規定，裁處
    異議人罰鍰600 元，核無違誤。本件異議人之異議為無理由
    ，應予駁回。
據上論斷，應依道路交通事件處理辦法第18條，裁定如主文。
中    華    民    國    100     年    8    月   12    日
                        交通法庭  法  官  陳正偉
上列正本證明與原本無異。
如不服本裁定，應於裁定送達後五日內敘明抗告理由，向本院提
出抗告狀。
                                  書記官  許慧禎
中    華    民    國    100     年    8    月   12    日